臺灣士林地方法院民事裁定
110年度補字第970號
原      告  頂尖科技股份有限公司

法定代理人  黃美珍
訴訟代理人  邱雅郡律師
被      告  福客食品有限公司

兼  法  定
代  理  人  柯翠琴
被      告  林於賜
共      同
訴訟代理人  林國澧
上列當事人間請求遷讓房屋等事件，本院裁定如下：
    主  文
原告應於本裁定送達後五日內，繳納裁判費新臺幣貳萬玖仟肆佰
壹拾參元，逾期未補正，即駁回原告之訴。
    理  由
一、按訴訟標的之價額，由法院核定。核定訴訟標的之價額，以
    起訴時之交易價額為準；無交易價額者，以原告就訴訟標的
    所有之利益為準。以一訴主張數項標的者，其價額合併計算
    之。但所主張之數項標的互相競合或應為選擇者，其訴訟標
    的價額，應依其中價額最高者定之。以一訴附帶請求其孳息
    、損害賠償、違約金或費用者，不併算其價額。民事訴訟法
    第77條之1第1項、第2項、第77條之2定有明文。次按房屋及
    土地為各別之不動產，各得單獨為交易標的，故房屋所有權
    人對無權占有人請求遷讓交還房屋之訴，應以房屋起訴時之
    交易價額為準，核定其訴訟標的價額，而不應將房屋坐落之
    土地價額併算在內（最高法院99年度台抗字第275號裁定意
    旨參照）。
二、經查，原告起訴聲明為：㈠被告應將門牌號碼臺北市○○區○○
    路000號4樓房屋（下稱系爭房屋）騰空後返還原告；㈡被告
    應連帶給付原告新臺幣（下同）29萬9,730元，並自民國110
    年8月18日起至遷讓返還系爭房屋之日止，按月給付原告5萬
    9,946元，按年息百分之五計算之利息，其中一被告給付，
    他被告於該被告履行範圍內免除責任（見本院卷第10頁）。
    原告起訴聲明第1項主張被告應將系爭房屋騰空後返還原告
    ，揆諸前揭說明，應以系爭房屋起訴時之交易價額核定此部
    分訴訟標的價額，而本院民事執行處於本院108年度司執字
    第78181號強制執行事件曾囑託程鈞柏建築師事務所鑑定系
    爭房屋之市場價值，經該建築師事務所鑑定價格為286萬1,8
    11元，有程鈞柏建築師事務所鑑價報告附卷可憑，是聲明第
    1項之訴訟標的價額核定為286萬1,811元。又聲明第2項主張
    依民法第179條請求被告給付相當於租金之不當得利，為聲
    明第1項之附帶請求，依民事訴訟法第77條之2第2項規定，
    不併算其價額。綜上，本件訴訟標的價額核定為286萬1,811
    元，應徵第一審裁判費2萬9,413元。茲依民事訴訟法第249
    條第1項但書規定，限原告於收受本裁定送達5日內補繳，逾
    期不繳，即駁回其訴。
三、爰裁定如主文。
中　　華　　民　　國　　110 　年　　11　　月　　9 　　日
                  民事第二庭  法  官  蔡子琪
以上正本係照原本作成。
如對本裁定關於核定訴訟標的價額部分抗告，應於裁定送達後10
日內向本院提出抗告狀，並繳納抗告費新臺幣1,000元；關於命
補繳裁判費部分，不得抗告。
中　　華　　民　　國　　110 　年　　11　　月　　9 　　日
                              書記官  簡吟倫